Inventaris van het archief van het Ministerie van Onderwijs en Wetenschappen: Adviesgroep Planning (AGP), 1932-1992
Nationaal Archief, Den Haag
Ministerie van Onderwijs, Cultuur en Wetenschappen: Adviesgroep Planning (AGP)
OCW / Adviesgroep Planning (AGP)
1932-1992
5316
3.00 meter; 72 inventarisnummers.
Normale geschreven, getypte en gedrukte documenten, geen bijzondere handschriften.
Nationaal Archief, Den Haag
Ministerie van Onderwijs, Cultuur en Wetenschappen / Adviesgroep Planning (AGP)
Het archief bevat vergaderstukken afkomstig van de Advies Groep Planning (AGP) en vergaderstukken en rapporten afkomstig van diverse taakgroepen en werkgroepen binnen het AGP.
Archiefvorming
Geschiedenis van de archiefvormer
De historische achtergronden en ontwikkelingen van Adviesgroep Planning (AGP) zijn uitgebreid beschreven in de volgende publicatie
55 Een academische zaak, deel II. Een institutioneel onderzoek naar het handelen van de rijksoverheid op het beleidsterrein wetenschappelijk onderwijs, (1945) 1960-1997 (samenstelling: drs. Ch.M. Zeegers; ISBN 90-74442-59-5), 's-Gravenhage 1998
.
Geschiedenis van het archiefbeheer
De verwerving van het archief
Het archief is krachtens bepalingen van de Archiefwet overgebracht.
Inhoud en structuur van het archief
2.14
Selectie en vernietiging
Voor deze actor was geen handeling opgenomen in het rapport institutioneel onderzoek. (RIO-nr. 55): Een Academische Zaak, Deel II, een institutioneel onderzoek naar het handelen van de rijksoverheid op het beleidsterrein Wetenschappelijk Onderwijs, (1945) 1960 - 1997 ('s-Gravenhage, 1998). Dit geldt ook voor de op dit rapport gebaseerde selectielijst voor de neerslag van de handelingen van de minister van Onderwijs, Cultuur en Wetenschappen op het beleidsterrein Wetenschappelijk Onderwijs over de periode 1960 - 1997, kenmerk 23 juli 1999/R&B/OSTA/99/845, Stcrt. 1999, nr. 216 / pag. 7.
Daarom is voor deze actor de volgende handeling geformuleerd: Het voorbereiden van de vergaderingen van het Planning Overleg Orgaan (POO) en het uitbrengen van adviezen aan deze vergaderingen (1975 - ....). Deze handeling is in een overleg met de zorgdrager het Ministerie van Onderwijs, Cultuur en Wetenschap, Nationaal Archief en de CAS in concept opgesteld. Vervolgens is hieraan de waardering Bewaren toegekend. In deze toegang is de neerslag van deze archiefvormer opgenomen onder het handelingnummer 544.
Een gedeelte van de neerslag van het (lidmaatschaps)archief van het Planning Overleg Orgaan die voor de minister van Onderwijs, Cultuur en Wetenschappen is samengesteld, is opgenomen in het archiefblok 5168.
Ordening van het archief
Het archief is allereerst ingedeeld naar beleidsterrein. Met een beleidsterrein wordt bedoeld een afgebakend onderwerp van overheidsbemoeienis, in dit geval dus "Wetenschappelijk Onderwijs".
Per beleidsterrein is het archief onderverdeeld naar handeling. Per handeling zijn de beschrijvingen van de dossiers vermeld. Een handeling wordt verricht door een actor ter uitvoering van een taak, of op grond van een wettelijke bevoegdheid. Een actor is een overheidsinstelling die bevoegd is zelfstandig op te treden (bijvoorbeeld een minister) binnen het beleidsterrein. Op een beleidsterrein treden meerdere actoren handelend op.
Aanwijzingen voor de gebruiker
Openbaarheidsbeperkingen
Volledig openbaar.
Materiële beperkingen
Andere toegang
Het archief was aanvankelijk beschreven in de Institutionele Toegang: 5.055.5314: Institutionele Toegang op de gegevensbestanden m.b.t. het beleidsterrein Wetenschappelijk Onderwijs over de periode 1932-1992.
Aanvraaginstructie
Openbare archiefstukken kunnen online worden aangevraagd en gereserveerd. U kunt dit ook via de terminals in de studiezaal van het Nationaal Archief doen. Om te kunnen reserveren dient u de volgende stappen te volgen:
U maakt een profiel aan op www.gahetna.nl, en logt vervolgens in
Via de archiefinventaris (alleen de beschrijvingen met rode nummers) selecteert u het gewenste archiefstuk door op de knop 'Reserveren' te klikken
In het volgende scherm geeft u aan op welke dag u het archiefstuk wilt inzien
Indien u zich bevindt in de studiezaal en een tafelnummer heeft ontvangen kunt u dit nummer vermelden. Als u geen tafelnummer heeft kunt u tafelnummer 777 laten staan
Vervolgens bevestigt u uw reservering door deze te versturen.
Verwant materiaal
Beschikbaarheid van kopieën
Beschrijving van de series en archiefbestanddelen
- Wetenschappelijk onderwijs 1960-1997, 055
  - Het voorbereiden van de vergaderingen van het Planning Overleg Orgaan (POO) en het uitbrengen van adviezen aan deze vergaderingen. 1975-, 544
    Actor: Advies Groep Planning
    Opm.: In de Nota Planning van het Hoger Onderwijs wordt 1975 door staatssecretaris Klein voorstellen gedaan voor de opbouw van een planningsysteem.
    Op basis van de vorengenoemde nota zijn Planning Overleg Orgaan en Advies Groep Planning ingesteld.
    Het Planning Overleg Orgaan heeft als taak overleg te plegen over de opbouw van het planningssysteem, de voortgang daarvan en de te volgen procedures.
    De Advies Groep Planning heeft tot taak de vergaderingen van het Planning Overleg Orgaan voor te bereiden en adviezen aan deze vergadering uit te brengen.
    - Advies Groep Planning; vergaderstukken., 1974-1984; div. nrs
      - 1974 dec. 05 - juni 24 1974, 4; pak
      - 1975 juli - okt. 28 1975, 14; pak
      - 1975 nov. 11 - dec. 12 1975, 89; pak
      - 1976 jan. 06 - feb. 27 1976, 45; pak
      - 1976 mei 11 - dec. 21 1976, 40; pak
      - 1977 jan. 04 - mrt. 29 1977, 15; pak
      - 1977 apr. 12 - aug. 16 1977, 16; pak
      - 1977 aug. 30 - dec. 20 1977, 17; pak
      - 1978 jan. 03 - mrt. 28 1978, 18; pak
      - 1978 apr. 11 - dec. 19 1978, 19; pak
      - 1979 jan. 09 - mrt. 27 1979, 20; pak
      - 1979 apr. 10 - juli 21 1979, 21; pak
      - 1979 aug. 14 - okt. 25 1979, 22; pak
      - 1979 nov. 06 - dec. 18 1979, 23; pak
      - 1980 jan. 22 - feb.19 1980, 88; pak
      - 1980 apr. 01 - mei 27 1980, 24; pak
      - 1980 juni 10 - juli 08 1980, 25; pak
      - 1980 juli 29 1980, 48; pak
      - 1980 aug. 12 - okt. 21 1980, 26; pak
      - 1980 nov. 04 - 1981 jan. 27 1980, 27; pak
      - 1981 feb. 10 - mrt. 24 1981, 28; pak
      - 1981 apr. 07 1981, 47; pak
      - 1981 mei 19 - juni 30 1981, 29; pak
      - 1981 juli 14 - sep. 22 1981, 30; pak
      - 1981 okt. 06 - dec. 15 1981, 31; pak
      - 1982 jan. 05 - apr. 13 1982, 32; pak
      - 1982 apr. 27 - juni 08 1982, 33; pak
      - 1982 juni 22 - juli 20 1982, 34; pak
      - 1982 aug. 24 1982, 35
      - 1983 apr. 26 - sep. 06 1983, 36; pak
      - 1983 sep. 20 - dec. 13 1983, 37; pak
      - 1984 jan. 10 - aug. 28 1984, 38; pak
    - Taakgroep VI (onderzoek); vergaderstukken., 1975-1981; 93-98
      - 1975 mei 15 - 1976 dec. 13 1975-1976, 93; pak
      - 1977 feb. 24 - 1978 feb. 17 1977-1978, 94; pak
      - 1978 mrt. 10 - 1979 feb. 01 1978-1979, 95; pak
      - 1980 jan. 02 - aug. 26 1980, 96; pak
      - 1980 sep. 30 - dec. 17 1980, 97; pak
      - 1981 jan. 06 - nov. 03 1981, 98; pak
    - Taakgroep Studentenramingen; vergaderstukken., 1977-1985; 100-108
      - 1977 apr. 29 - dec. 13 1977, 100; pak
      - 1979 mei 15 1979, 101; pak
      - 1979 juni 19 - 1980 mrt. 26 1979-1980, 102; pak
      - 1980 aug. 27 - 1981 jan. 21 1980-1981, 103; pak
      - 1981 feb. 25 - sep. 30 1981, 104; pak
      - 1981 nov. 04 - 1982 mrt. 03 1981-1982, 105; pak
      - 1982 aug. 25 - 1983 mrt. 03 1982-1983, 106; pak
      - 1983 apr. 19 - 1984 juni 07 1983-1984, 107; pak
      - 1984 juli 05 - 1985 mei 15 1984-1985, 108; pak
    - Contactgroep Ontwikkelingsplannen Meerjarenafspraken (COM), subgroep niet wetenschappelijk personeel (NWP); vergaderstukken., 1977-1982; 118
    - Werkgroep Realisering Zuiver Wetenschappelijk Onderzoek (ZWO)-accres (RZA); vergaderstukken., 1980-1982; 115-117
      - 1980 jan. 31 - 1981 juli 07 1980-1981, 115; pak
      - 1981 dec. 18 - 1982 apr. 20 1981-1982, 116; pak
      - 1982 apr. 27 - dec. 10 1982, 117; pak
    - Rapporten van de taak-, project- en werkgroepen., 1979-1983; div. nrs
      - Werkgroep Grondslagen Rijksbegroting HBO; eerste interim-rapport: Fase I Inventarisatie, 1979, 75
      - Werkgroep Plaatsen - Geld - Model. 1980-1982, 63-66; pak
        - Interim-rapport, 1980, 63
        - Tweede rapport, 1981, 64
        - Derde rapport, 1981, 65
        - Subwerkgroep Overige Taken; eindrapport, 1982, 66
      - Werkgroep Informatievoorziening Hoger Beroeps Onderwijs (INFOHBO): deel I, II, 1981, 74
      - Werkgroep Procedures en Criteria Universitaire Nieuwe Activiteiten (Pecunia); eindrapport, 1981, 69; deel
      - Werkgroep Wetgeving met betrekking tot planning Hoger Onderwijs; eerste interim-rapport, 1981, 68; stuk
      - Taakgroep Studentenramingen. 1981-1983, 52-56
        - Raming Hoger Beroepsonderwijs Studenten Aantallen 1981 - 1995 (RHOBOS '81) deel II - V, 1981, 52; pak
        - Raming Hoger Beroepsonderwijs Studenten Aantallen 1982 - 1995 (RHOBOS '82), 1982, 54; deel
        - Raming Hoger Beroepsonderwijs Studenten Aantallen 1983 - 2000 (RHOBOS '83), 1983, 56; deel
        - Wetenschappelijk Onderwijs Raming Studenten Aantallen voor de periode 1982 - 2000 (WORSA '82) deel I - Resultaten en analyses, 1982, 53; deel
        - Wetenschappelijk Onderwijs Raming Studenten Aantallen voor de periode 1983 - 2000; Deel I - Resultaten en analyses, 1983, 55; deel
      - Projectgroep Personeelsplanning Hoger Onderwijs; I: De ontwikkeling van een instrumentarium voor personeelsplanning in het wetenschappelijk onderwijs II: Het gebruik van een personeelsplanningsysteem in een faculteit: een case study III: Invoering van structurele maatregelen binnen het wp [wetenschappelijk personeel], simulatie van beleidsalternatieven binnen instellingen van wetenschappelijk onderwijs met behulp van het decision support systeem FORMASY-wetenschappelijk onderwijs IV: Wie bestuurt wat in het wetenschappelijk onderwijs: Verslag van een tweetal interview rondes VI: Enkele aspecten van de ontwikkeling van de personeelsopbouw aan de Nederlandse Universiteiten in de jaren 1959 - 1973, 1982, 79
      - Werkgroep Evaluatie Kroondocentenplannen; Evaluatie kroondocentenplannen 1981 - 1985: Rapportage, 1982, 78; stuk
      - Werkgroep Doorstromingsplaatsen. 1982, 60-67
        - Rapport, 1982, 60; deel
        - Derde rapport, 1982, 67; stuk
      - Werkgroep Geldmodel; rapport, 1982, 61
        Met addendum
      - Werkgroep Procedures en Criteria voor Taakverdeling; rapport Taakverdeling in het WO, 1982, 70; deel
      - Werkgroep Evaluatie Centrale Registratie van Aanmeldingen HBO. 1982-1983, 72-73
        - Eerste rapport, 1982, 72; deel
        - Tweede rapport, 1983, 73; deel
      - Werkgroep Gemiddeld Personeels-Last Model (GPL)/Beleidsnota Universitair Wetenschappelijk Personeel (BUWP); nota, 1983, 77; stuk